臺灣臺中地方法院臺中簡易庭小額民事判決    
110年度中小字第4508號
原      告  富邦資產管理股份有限公司

法定代理人  洪主民  
訴訟代理人  凃彥睿  
被      告  蕭瑞琳即蕭娟秋


上列當事人間請求給付簽帳卡消費款事件，經本院於民國110年1
2月28日言詞辯論終結，判決如下：
    主      文
被告應付原告新臺幣伍萬捌仟陸佰壹拾壹元，及其中新臺幣伍萬
壹仟壹佰參拾捌元自民國九十五年六月七日起至民國一百零四年
八月三十一日止，按年息百分之十九點六九計算之利息，並自民
國一百零四年九月一日起至清償日止，按年息百分之十五計算之
利息。
訴訟費用新臺幣壹仟元由被告負擔。
本判決得假執行。
    爭執事項及理由要領   
一、原告主張：被告與富邦商業銀行股份有限公司（以下稱富邦
    銀行）成立信用卡使用契約（卡號0000－0000－0000－0000）
    ，依約被告領用信用卡後，即得於各特約商店簽帳消費，依
    信用卡約定條款第14條之約定，，應於當期繳款截止日前向
    原告全部清償，或以循環信用方式繳付最低應繳金額，其餘
    未清償之消費帳款本金按年息19.69%計算循環信用利息，如
    逾期清償者，除喪失期限利益，債務視為到期外，並依未清
    償之本金按前述利率加計循環信用利息，暨按該循環信用利
    息加計10%之違約金；嗣富邦銀行自民國94年1月1日起與台
    北銀行股份有限公司合併，富邦銀行係消滅公司，其權利義
    務由存續之台北銀行股份有限公司概括承受，又台北銀行股
    份有限公司合併同時更名為台北富邦商業銀行股份有限公司
    ，並於95年7月17日將上開債權讓與予原告，並以公告方式
    通知被告在案；被告迄至95年6月6日止，計尚欠消費帳款本
    金新臺幣（下同）51,138元、循環信用利息5,863元（94年1
    1月7日起至95年5月8日止）及違約金1,610元（94年11月7日
    起至95年5月8日止），合計58,611元及如主文所示之利息迄
    未清償，迭經催討無效等情，業據提出信用卡申請書及約定
    條款、信用卡客戶滯納消費款明細資料、信用卡客戶滯納利
    息款明細資料歷史交易大量明細資料、債權讓與證明書、行
    政院金融監督管理委員會函、股份有限公司變更登記表及民
    眾日報公告等為證，核屬相符；被告已於相當時期受合法之
    通知，而於言詞辯論期日不到場，亦未提出任何準備書狀爭
    執，依民事訴訟法第436條之23、第436條第2項準用同法第2
    80條第3項、第1項之規定，視同自認，堪信原告主張之事實
    為真正。從而，原告依據信用卡使用契約及債權讓與之法律
    關係，請求被告給付如主文所示金額及利息，為有理由，應
    予准許。
二、本件依民事訴訟法第436 條之20規定，應依職權宣告假執行
    ，並確定其訴訟費用額為1,000元（即裁判費1,000元），由
    被告負擔。
中　　華　　民　　國　　111 　年　　1 　　月　　11　　日
                      臺灣臺中地方法院臺中簡易庭
                                  法　官　吳蕙玟
以上正本係照原本作成。
如不服本判決，應於送達後20日內，以判決違背法令為理由，向
本院提出上訴狀並表明上訴理由（上訴理由應表明一、原判決所
違背之法令及其具體內容；二、依訴訟資料可認為原判決有違背
法令之具體事實），如於本判決宣示後送達前提起上訴者，應於
判決送達後20日內補提上訴理由書（須附繕本）。如委任律師提
起上訴者，應一併繳納上訴審裁判費。
中　　華　　民　　國　　111 　年　　1 　　月　　11　　日
                                  書記官　黃于容